【裁判字號】    97,上易,2399
【裁判日期】    980115
【裁判案由】    詐欺
【裁判全文】
臺灣高等法院刑事判決                97年度上易字第2399號
上  訴  人
即  被  告  甲○○
                    國民
上列上訴人因詐欺案件，不服臺灣板橋地方法院97年度簡上字第
526號，中華民國97年7月29日第一審判決（聲請簡易判決處刑案
號：臺灣板橋地方法院檢察署97年度偵字第3702號、第5948號，
併案審理案號：臺灣板橋地方法院檢察署 97年度偵字第15569號
、臺灣士林地方法院檢察署97年度偵字第6613號），提起上訴，
本院判決如下：
    主  文
上訴駁回。
    事實及理由
一、本案經本院審理結果，認第一審判決論上訴人即被告甲○○
    以幫助詐欺取財罪，累犯，處有期徒刑 9月，核其認事用法
    及量刑均無不當，應予維持。本院並引用第一審判決書記載
    之事實、證據及理由（如附件）。
二、被告上訴意旨略以：伊於民國96年12月上旬遺失臺北富邦銀
    行土城分行帳號000000000000號帳戶及合作金庫銀行土城分
    行帳號 0000000000000號帳戶，遭人冒用詐財。伊絕無提供
    上開帳戶予他人詐財。伊甫於96年11月19日另案假釋期滿，
    正常工作中，絕不可能為區區幾千元，再度誤己前途。原判
    決並無直接證據，僅以想像及推論判決伊有罪云云。
三、經查：被告於96年12月11日警詢時陳稱：「我是於96年12月
    11日，在臺北縣三峽鎮○○街42號發現遺失，連同銀行存摺
    、金融卡及印鑑章均遺失。」云云（見97年度偵字第3702號
    卷第6頁 ），衡情被告既係於報警當日自陳同日發現遺失帳
    戶存摺等資料，其對於何時發現遺失帳戶存摺等資料自屬印
    象深刻，無誤記日期之可能。惟被告於原審審理時卻改稱：
    伊為開設自助餐店於星期五（96年12月 7日）早上急著辦理
    貸款，乃將貸款資料放在機車置物箱內，伊於星期日（96年
    12月9日 ）早上發現機車的置物箱被撬開，因帳戶裡面沒有
    錢就沒有去報案，晚上才知道存摺不見，伊未馬上向銀行辦
    理掛失，一直到96年12月11日上午去辦理掛失，才知道被列
    為警示帳戶。伊提款密碼即係伊生日，因同時遺失戶籍謄本
    ，所以被猜出密碼云云（見原審卷第27頁、第45至47頁）。
    是被告就其於何時發現遺失帳戶存摺等資料之供述先後不一
    ，已見情虛。且被告既急於辦理貸款，上開銀行存摺、金融
    卡及印鑑章對被告而言自屬重要之物，被告竟將之放置於機
    車置物箱內未取出，且發現機車置物箱被撬開後，亦未立即
    報警或辦理掛失，顯違反常理。再者，歹徒多以被害人之出
    生年月日猜測密碼，故不應以出生年月日作為金融卡密碼，
    乃屬普通常識。本件被告除遺失金融卡外，竟一併遺失戶籍
    謄本，而其金融卡密碼又適為出生年月日，致密碼遭人破解
    ，如此湊巧，非無蹊蹺。兼之，現今社會因貪圖小利而販售
    自己帳戶之情形，屢見不鮮，就詐欺者而言，僅需付出少許
    金錢，即能取得可完全掌控之帳戶，實無選擇一個隨時可能
    遭人掛失之帳戶作為詐騙工具之理，否則，大費周章實施詐
    術詐得之財物，僅因存戶掛失帳戶即無法取得，豈非白費力
    氣？是系爭帳戶之存摺、金融卡及密碼，當係被告提供予詐
    騙集團成員使用無訛。被告所辯，悖於常情，要屬畏罪卸責
    之詞，不足採信。本件事證明確，被告幫助詐欺之犯行堪以
    認定。
四、綜上所述，被告上訴意旨置原審明白之論斷於不顧，空言指
    摘原判決不當，為無理由，應予駁回。
五、被告經合法傳喚，而不到庭。本件爰不待被告陳述，逕行判
    決。
據上論斷，應依刑事訴訟法第371條、第368條、第373條，判決
如主文。
本案經檢察官吳春麗到庭執行職務。
中    華    民    國    98    年    1     月    15   日
                  刑事第七庭  審判長法  官  陳晴教
                                    法  官  游紅桃
                                    法  官  楊智勝
以上正本證明與原本無異。
不得上訴。
                                      書記官  張美華
中    華    民    國    98    年    1     月    15    日


司法院資訊處製作；財團法人民間司法改革基金會備份。
